臺灣臺南地方法院刑事判決
111年度交易字第213號
聲  請  人  臺灣臺南地方檢察署檢察官
被      告  黃玉映



上列被告因公共危險等案件，經檢察官聲請簡易判決處刑（110
年度偵字第4729號、第5727號），本院就其被訴過失傷害罪嫌部
分，認為不宜逕以簡易判決處刑（110年度交簡字第1111號），
而改依通常程序審理，判決如下：
    主  文
本件公訴不受理。
    理  由
一、公訴意旨：如檢察官聲請簡易判決處刑書就被告黃玉映被訴
    過失傷害罪嫌所載（如附件）。
二、按告訴乃論之罪，告訴人於第一審辯論終結前得撤回其告訴
    ；又告訴經撤回者，應諭知不受理之判決，並得不經言詞辯
    論為之，刑事訴訟法第238條第1項、第303條第3款、第307
    條分別定有明文。
三、查本件告訴人張智翔告訴被告過失傷害案件，檢察官認被告
    係觸犯刑法第284條前段之罪，依同法第287條前段之規定，
    係告訴乃論之罪。茲因被告已與告訴人成立和解，經告訴人
    具狀撤回告訴，有撤回告訴狀1份附卷可參（本院110年度交
    簡字第1111號卷宗第43頁），依照首開說明，本件爰不經言
    詞辯論，逕為諭知不受理之判決。
四、據上論斷，應依刑事訴訟法第303條第3款、第307條，判決
    如主文。
中　　華　　民　　國　　111 　年　　2 　　月　　25　　日
                    刑事第十一庭  法　官  陳淑勤
以上正本證明與原本無異。
如不服本判決，應於判決送達後20日內，向本院提出上訴狀。
                                  書記官　盧昱蓁
中　　華　　民　　國　　111 　年　　2 　　月　　28　　日
【附件】
臺灣臺南地方檢察署檢察官聲請簡易判決處刑書　
                                     110年度偵字第4729號
                                     110年度偵字第5727號
　　被　　　告　黃玉映　女　48歲（民國00年0月00日生）
　　　　　　　　　　　　住○○市○○區○○里000鄰○○路0
　　　　　　　　　　　　　0號六樓之9
　　　　　　　　　　　　居臺南市○市區○○路00巷0弄00號
　　　　　　　　　　　　國民身分證統一編號：Z000000000號
上列被告因公共危險等案件，業經偵查終結，認為宜聲請以簡易
判決處刑，茲將犯罪事實及證據並所犯法條分敘如下：　
　　　  犯罪事實
一、黃玉映於民國110年2月15日晚上6時至7時許，在位於臺南市
    善化區朋友住處，飲用啤酒2罐後，已達不能安全駕駛動力
    交通工具之程度，竟未待體內酒精成分完全退卻，仍於同日
    晚上7時許，酒後駕駛車牌號碼00-0000號自小客車，行經臺
    南市○市區○○里○○00000號前處，為警攔檢查獲，並於同日晚
    上9時26分許測得其吐氣所含酒精濃度達每公升0.44毫克（M
    G/L），始查獲上情。
二、黃玉映又於110年2月26日晚上8時至10時許，在位於臺南市
    善化區朋友住處，飲用啤酒3瓶後，已達不能安全駕駛動力
    交通工具之程度，其本應注意汽車駕駛人飲用酒類後不能安
    全駕駛，不得駕車，竟未待體內酒精成分完全退卻，仍執意
    於同日晚上11時許，酒後駕駛車牌號碼00-0000號自小客車
    ，沿臺南市新市區民族路由東向西方向行駛，行經臺南市○
    市區○○路00號前處，本應注意在劃有分向限制線之路段，不
    得駛內來車之車道內，以避免發生危險，且飲用酒類或其他
    類似物後其吐氣所含酒精濃度達每公升0.15毫克以上不得駕
    車，駕車上路易生肇事致人於死亡之結果，而依當時天候晴
    朗、夜間但有照明、市區道路、柏油路面乾燥、無缺陷、道
    路無障礙物、視距良好，並無任何不能注意之情形，果因不
    勝酒力，注意力及操控力明顯降低等駕駛失序情形下，於翌
    （27）日凌晨0時28分許逆向與對向由張智翔所駕駛之車牌
    號碼000-0000號自小客車附載李中豪發生碰撞，致張智翔受
    有頭部外傷併頭部挫傷、胸部挫傷、雙膝擦挫傷等傷害，而
    李中豪受有胸壁挫傷、左下肢擦挫傷等傷害（李中豪未據告
    訴）。嗣經員警據報前往現場處理，於同日凌晨1時28分許
    測得黃玉映吐氣所含酒精濃度達每公升0.72毫克（MG/L），
    始查獲上情。
三、案經張智翔訴由臺南市政府警察局善化分局報告偵辦。
　　　  證據並所犯法條
一、上揭犯罪事實一部分，業據被告黃玉映於本署偵查中坦承不
    諱（110偵4729卷第13-14、33-34頁），且有酒精測定紀錄
    表、呼氣酒精測試器檢定合格證書、臺南市○○○○○○○○○道路○
    ○○○○○○○○○○號查詢汽車車籍在卷可稽（善化分局南市警善偵
    0000000000卷第11、13、15、29頁）。按刑法第185條之3業
    於102年6月11日修正公布，揆其立法理由，已明白揭示：不
    能安全駕駛罪係屬抽象危險犯，不以發生具體危險為必要，
    爰增訂酒精濃度標準值，以此作為認定不能安全駕駛之判斷
    標準等情。是本件被告既經警測得其吐氣所含酒精濃度已達
    每公升0.44毫克(MG/L)，依上說明，被告已不能安全駕駛甚
    明，猶駕駛自小客車於道路上，其行為在客觀上顯已具備公
    共危險之狀態，足徵被告自白與事實相符，被告已達不能安
    全駕駛動力交通工具之程度至為灼然，其犯嫌洵堪認定。
二、上揭犯罪事實二部分，業據被告黃玉映於本署偵查中坦承不
    諱（110偵5727卷第15-16、33-35頁），核與告訴人張智翔
    、被害人李中豪於警詢時及偵查中以證人身分具結證述之情
    節相符（善化分局南市警善偵0000000000卷第21-25、27-29
    頁，110偵5727卷第43-44頁），復有酒精測定紀錄表、呼氣
    酒精測試器檢定合格證書、臺南市政府警察局舉發違反道路
    交通管理事件通知單、道路交通事故現場圖、道路交通事故
    調查報告表㈠㈡各1紙、現場狀況暨車損照片19張、車號查詢
    汽車車籍、診斷證明書等在卷可稽（善化分局南市警善偵00
    00000000卷第31、37、35、45、47-49、51-69、81-83頁）
    。按汽車駕駛人本應注意在劃有分向限制線之路段，不得駛
    內來車之車道內，且飲用酒類或其他類似物後其吐氣所含酒
    精濃度達每公升0.15毫克以上不得駕車飲用酒類或其他類似
    物後其吐氣所含酒精濃度達每公升0.15毫克或血液中酒精濃
    度達百分之0.03以上者，不得駕車，有道路交通安全規則第
    97條第1項第2款、第114條第2款分別定有明文，是被告駕車
    自應注意遵守前揭規定。是本件被告既經警測得其吐氣所含
    酒精濃度已達每公升0.72毫克(MG/L)，依上說明，被告已不
    能安全駕駛甚明，猶駕駛自小客車於道路上，其行為在客觀
    上顯已具備公共危險之狀態，復依卷附之道路交通事故調查
    報告表所載，事故發生時為天候晴朗、夜間但有照明、市區
    道路、柏油路面乾燥、無缺陷、道路無障礙物、視距良好，
    尚無不能注意之情事，竟疏未注意及此，致為本件車禍肇事
    ，對本件車禍肇事自有過失，足徵被告自白與事實相符，被
    告涉嫌公共危險及過失傷害等犯嫌，洵堪認定。
三、所犯法條：
  ㈠核被告犯罪事實一所為，係犯刑法第185條之3第1項第1款之
    吐氣所含酒精濃度達每公升0.25毫克以上而駕駛動力交通工
    具之公共危險罪嫌。
  ㈡核被告犯罪事實二所為，係犯刑法第185條之3第1項第1款之
    吐氣所含酒精濃度達每公升0.25毫克以上而駕駛動力交通工
    具之公共危險及同法第284條前段之過失傷害等罪嫌。
四、依刑事訴訟法第451條第1項聲請逕以簡易判決處刑。
　　此　致
臺灣臺南地方法院
中　　華　　民　　國　 110　　年　　3 　　月　　24　　日
　　　　　　　　　　　　　　　檢　察　官  劉修言
本件證明與原本無異
中　　華　　民　　國　 110　　年　　4 　　月　　1 　　日
                              書  記  官  鍾麗美
參考法條：
刑法第185條之3第1項第1款
駕駛動力交通工具而有下列情形之一者，處 2 年以下有期徒刑
，得併科 20 萬元以下罰金：
一、吐氣所含酒精濃度達每公升零點二五毫克或血液中酒精濃度
    達百分之零點零五以上。
二、有前款以外之其他情事足認服用酒類或其他相類之物，致不
    能安全駕駛。
三、服用毒品、麻醉藥品或其他相類之物，致不能安全駕駛。
因而致人於死者，處 3 年以上 10 年以下有期徒刑；致重傷者
，處 1 年以上 7 年以下有期徒刑。
曾犯本條或陸海空軍刑法第 54 條之罪，經有罪判決確定或經緩
起訴處分確定，於五年內再犯第 1 項之罪因而致人於死者，處
無期徒刑或 5 年以上有期徒刑；致重傷者，處 3 年以上 10 年
以下有期徒刑。
刑法第284條前段
因過失傷害人者，處 1 年以下有期徒刑、拘役或 10 萬元以下
罰金；致重傷者，處 3 年以下有期徒刑、拘役或 30 萬元以下
罰金。
附記事項：
本件係依刑事訴訟法簡易程序辦理，法院簡易庭得不傳喚被告、
輔佐人、告訴人、告發人等出庭即以簡易判決處刑；被告、被害
人、告訴人等對告訴乃論案件如已達成民事和解而要撤回告訴或
對非告訴乃論案件認有受傳喚到庭陳述意見之必要時，請即另以
書狀向簡易法庭陳述或請求傳訊。